臺灣高雄地方法院民事裁定
111年度聲字第118號
聲  請  人  李文堅  
相  對  人  康曜生活多媒體百貨企業有限公司

法定代理人  鄭登鴻  
上列當事人間聲請停止執行事件，本院裁定如下：   
    主  文
聲請人以新臺幣1萬3,000元供擔保後，本院111年度司執字第666
66號返還攤位強制執行事件，於本院111年度再易字第14號遷讓
返還房屋等再審之訴事件判決確定或終結前，應暫予停止。
    理  由
一、聲請人聲請意旨略以：債權人即相對人以本院110年度簡上
    字第5號確定判決（下稱系爭確定判決）為執行名義，聲請
    對伊為強制執行，請求伊遷讓交還坐落高雄市○○區○○○段000
    0○0地號土地上如系爭確定判決附件編號A1所示攤位（位於
    中正市場1樓，下稱系爭攤位），並自民國108年3月27日起
    至遷讓交還系爭攤位之日止，按月給付新台幣（下同）3,00
    0元，經本院111年度司執字第66666號強制執行事件（下稱
    系爭執行事件）受理在案。又系爭確定判決雖判決伊應將系
    爭攤位遷讓交還相對人，惟系爭確定判決之受命法官曾擔任
    本院高雄簡易庭108年度雄簡字第2297號相對人訴請第三人
    甲○○、乙○○遷讓交還攤位事件之承審法官，並判決相對人勝
    訴，該攤位與系爭攤位同位於中正市場1樓，乃其竟未自行
    迴避，而仍擔任本件訴訟之第二審受命法官，足疑其審判不
    公平，無法維持當事人審級利益，應認其執行職務有偏頗之
    虞。其次，系爭確定判決未審酌高雄市政府經濟發展局109
    年8月17日高市經發市字第10934965600號函及所附中正市場
    之申請設立相關資料，亦未審酌中正市場之竣工圖，即遽認
    中正市場2樓即0000建號建物並非在中正市場1樓即00000建
    號建物興建完成後再行增建，進而認定00000建號建物已因
    附合而成為0000建號建物之一部，並據以推論相對人已因拍
    定0000建號建物，而一併取得00000建號建物（含系爭攤位
    ）之所有權，顯有當事人發現未經斟酌之證物或得使用該證
    物，如經斟酌可受較有利益之裁判之情形。再者，前揭建物
    之現況已經拍賣機關行政執行署於拍賣公告上載明：中正市
    場之攤位係由原地主丙○○所建造，丙○○將攤位使用權賣給攤
    販，但未將所有權一併移轉給攤販，由於攤販是在查封前即
    占有使用且非無權占有，本案拍定後不點交等語，可見相對
    人早已知悉00000建號建物為未辦保存登記建物，並經丙○○
    將之規劃為攤位，出售其使用權予各攤販，應認丙○○與攤販
    間就攤位之約定使用關係具有相當公示性，而有債權物權化
    法理之適用，乃系爭確定判決疏未注意及此，致未斟酌對伊
    有利之處，亦應准予提起再審之訴。伊已依民事訴訟法第49
    6條第1項第4款、第13款規定，於111年6月28日提起再審之
    訴（本院111年度再易字第14號），請求廢棄系爭確定判決
    ，並駁回相對人之上訴，爰聲請於再審之訴判決確定或終結
    前，裁定停止上開強制執行程序等語。
二、按有回復原狀之聲請，或提起再審或異議之訴，或對於和解
    為繼續審判之請求，或提起宣告調解無效之訴、撤銷調解之
    訴，或對於許可強制執行之裁定提起抗告時，法院因必要情
    形或依聲請定相當並確實之擔保，得為停止強制執行之裁定
    。強制執行法第18條第2項定有明文。又法院因必要情形或
    依聲請定相當並確實之擔保，為停止強制執行之裁定者，該
    擔保金額之多寡應如何認為相當，固屬法院職權裁量之範圍
    ，惟此項擔保係備供強制執行債權人因停止執行所受損害之
    賠償，故法院定擔保金額時，自應斟酌該債權人因停止執行
    可能遭受之損害，即債權人未能即時受償或利用該標的物所
    受之損害額，以為衡量之標準（最高法院95年度台抗字第78
    1號、104年度台抗字第279號裁判意旨參照）。
三、經查，聲請人主張之事實，業經本院調卷核閱屬實。而依聲
    請人所提證據資料，其所提再審之訴尚無在法律上顯無理由
    之情形，且系爭執行事件已核發自動履行命令，要求聲請人
    自行將系爭攤位遷讓交還相對人，並扣押聲請人對第三人（
    銀行）之存款債權，倘不停止執行，致由相對人取回系爭攤
    位及分配取得聲請人之存款，將來即難以回復執行前之狀態
    ，是聲請人聲請於其所提再審之訴判決確定或終結前，裁定
    停止上開強制執行程序，於法有據，應予准許。本件相對人
    因停止執行可能遭受之損害，為其債權未能實現之損害。查
    相對人聲請執行之標的為系爭攤位及請求聲請人給付自108
    年3月27日起至111年7月26日止之不當得利價額共12萬元，
    而前者之價額經核定為8,588元，則相對人因停止執行可能
    遭受之損害，即等同無法受償12萬8,588元之損失。其次，
    聲請人所提再審之訴，依其訴訟標的之價額，為不得上訴第
    三審之事件，依司法院所頒各級法院辦案期限實施要點規定
    ，民事第二審審判案件期限為2年，以此為停止執行期間即
    相對人延宕受償之期間，按法定利率即週年百分之5計算，
    相對人所受利息損失應為1萬2,859元【128588×5%×2＝12859
    ，不滿1元部分四捨五入】，本院依此酌定聲請人供擔保之
    金額為1萬3,000元，應屬相當並確實，爰依強制執行法第18
    條第2項，裁定如主文。
中　　華　　民　　國　　111 　年　　7 　　月　　29　　日
                  民事第二庭    審判長法  官  陳宛榆  
　　　　　　　　　                    法  官  施盈志
　　　　　　　　　                    法  官  林婕妤
以上正本係照原本作成。
本裁定不得抗告。
中　　華　　民　　國　　111 　年　　7 　　月　　29　　日
                                      書記官  黃雅慧